臺灣桃園地方法院刑事交通事件裁定　　99年度交聲字第1731號
原處分機關　交通部公路總局新竹區監理所　桃園監理站
異　議　人
即受處分人　魏明理
上列異議人即受處分人因違反道路交通管理處罰條例案件，對於
交通部公路總局新竹區監理所桃園監理站於民國99年11月9 日所
為之處分（原處分案號：桃監裁罰字第裁52-1AF590855號）聲明
異議，本院裁定如下：
    主  文
異議駁回。
    理  由
一、原處分意旨略以：異議人即受處分人魏明理( 以下稱異議人
    ) 所有之車牌號碼DH-7539 號自用一般小客車，於民國99年
    10月11日下午2 時許，在臺北市○○○路○ 段58號前之人行
    道上違規停車，為臺北市停車管理工程處執勤人員以「在人
    行道停車」之違規事由逕行舉發，嗣異議人於應到案日期前
    向原處分機關提出申訴，經原處分機關轉請舉發單位查復結
    果，仍認異議人確有前述違規行為，原處分機關乃依道路交
    通管理處罰條例第56條第1 項第1 款規定，裁處異議人罰鍰
    新臺幣（下同）900 元。
二、聲明異議意旨略以：異議人於99年10月11日下午2 時許，因
    為友人搬移重物而下車，異議人認現場既有騎樓可供行走，
    且馬路有車輛不定時出入，遂經管理員允許及指示，暫將上
    開自用小客車停放在上開地點，並將車鑰匙交給管理員保管
    ，異議人甫上樓搭上電梯，即遭值勤人員拍照開單，當時管
    理員並有以電話聯繫，惟執行人員堅持開單，不待伊下樓說
    明即完成舉發程序而離去，完全沒有先行通知或提示，伊覺
    得十分不公平，因認原處分裁罰顯有不當，應予撤銷等云云
    。
三、按人行道，指為專供行人通行之騎樓、走廊，及劃設供行人
    行走之地面道路，與人行天橋及人行地下道；而汽車駕駛人
    之行為有違規停車而駕駛人不在場，得逕行舉發；汽車臨時
    停車時，應依下列規定：人行道等處，不得臨時停車。道路
    交通管理處罰條例第3 條第1 項第3 款、第7 條之2 第2 項
    第4 款、道路交通安全規則第111 條第1 項第1 款分別定有
    明文。復按汽車駕駛人在禁止臨時停車處所停車者，處600
    元以上1,200 元以下罰鍰，道路交通管理處罰條例第56條第
    1 項第1 款亦有規定。又行為人如於禁止臨時停車處所停放
    小型車，嗣為警逕行舉發，而在舉發違反道路交通管理事件
    通知單上所載之應到案日期前聽候裁決，經主管機關調查後
    仍認定其有上開違規行為者，依違反道路交通管理事件統一
    裁罰基準表之規定，須對該行為人處以900 元之罰鍰。
四、經查：
  (一)異議人對於其所有上開自用小客車，於上開時間停放在臺北
    市○○○路○ 段58號前之人行道上，且駕駛人不在現場之事
    實，均不爭執，核與證人即舉發交通助理員楊誠忠到庭具結
    證述相符，並有臺北市停車管理工程處標示聯、臺北市政府
    交通局99年10月15日北市交停字第1AF590855 號舉發違反道
    路交通管理事件通知單，及採證照片1 張等附卷可稽，是此
    部事實，洵堪認定。
  (二)異議人雖以前揭情詞置辯，惟查，舉發之交通助理員楊誠忠
    亦到庭證述，伊當時有先確認車上沒有駕駛人，並製作好標
    示聯夾放在車上，然後照相採證，採證完畢後管理員才出來
    說車主在樓上，故確實符合前述道路交通管理處罰條例規定
    ，駕駛人不在現場而違規停車之情形等語，是舉發人員依法
    舉發無訛。而按道路交通安全規則第90條規定：駕駛人駕駛
    汽車，應遵守道路交通標誌、標線、號誌之指示，並服從交
    通指揮人員之指揮；查社區管理員非屬前揭所指之交通指揮
    人員，其本身無權允諾異議人，以作為異議人得無視道路交
    通規則，並執以主張免罰之理由，自不待言。是縱被告有委
    託管理員為其看管停放之自用小客車，甚或異議人上樓後僅
    經過甚短時間，均無解於被告之違規事實；基此，異議人前
    開所辯，乃推諉卸責之詞，均無足取。又異議人一再辯稱舉
    發人員未為先行通知或警示，沒有給予民眾方便云云，全係
    維護己身利益，忽視行人及行車使用道路之便利及安全利益
    ，實不足為採。
  (三)綜上，原處分機關對異議人之前揭違規行為，依道路交通管
    理處罰條例第56條第1 項第1 款，及違反道路交通管理事件
    統一裁罰基準表之規定，裁處異議人罰鍰900 元，核無不當
    ，是本件聲明異議為無理由，應予駁回。
五、據上論斷，應依道路交通案件處理辦法第19條，裁定如主文
    。
中    華    民    國   100    年    1     月    11    日
                    交通法庭    法  官  丁俞尹
以上正本證明與原本無異。
如不服本裁定，應於裁定送達後5 日內向本院提出抗告狀。
                                書記官  許正旻
中    華    民    國   100    年    1     月    26    日